lt-LT: Namai ir sodas > Virtuvė ir valgomasis > Virtuvės įrankiai > Tortų dekoravimo reikmenys: Tortų glaistikliai ir grandikliai; Dekoravimo maišeliai; Fondantas ir modeliavimo įrankiai; Vamzdžių antgaliai ir purkštukai; Sukamieji padėklai
ro-RO: Casă și grădină > Bucătărie și sufragerie > Instrumente și ustensile de bucătărie > Accesorii pentru decorarea prăjiturilor: Netezitoare și raclete pentru tort; Poșuri pentru decorare; Unelte pentru fondant și modelare; Duiuri și capete pentru poș; Platouri rotative
zh-TW: 居家和庭園 > 廚房與餐廳 > 廚房工具和用具 > 蛋糕裝飾用品: 蛋糕整平器與刮刀; 裝飾袋; 翻糖與造型工具; 擠花嘴; 轉盤
vi: Nhà và vườn > Phòng bếp và phòng ăn > Dụng cụ nhà bếp > Dụng cụ trang trí bánh: Miếng chà láng và tấm gạt kem; Túi trang trí; Dụng cụ làm fondant và tạo hình; Đui bắt kem; Bàn xoay
it: Casa e giardino > Cucina e pranzo > Strumenti e utensili cucina > Forniture decorazioni torte: Raschietti e lisciatori per torte; Borse per decorare; Strumenti per fondente e modellazione; Punte e ugelli per pasticceria; Giratorte
fr: Maison et jardin > Arts de la table et arts culinaires > Ustensiles et accessoires de cuisine > Fournitures pour décoration de gâteaux: Lisseurs et grattoirs à gâteau; Sacs de décoration; Outils pour fondant et modelage; Douilles et embouts à pâtisserie; Platines
pl: Dom i ogród > Kuchnia i jadalnia > Narzędzia i sprzęty kuchenne > Przybory do dekorowania ciast: Łopatki i skrobaki do ciast; Worki dekoracyjne; Przybory do fondantu i modelowania; Końcówki i dysze do dekorowania; Patery obrotowe
sl-SI: Dom in vrt > Kuhinja in jedilnica > Kuhinjska orodja in pripomočki > Dodatki za okraševanje tort: Gladilci in strgalniki za torte; Vrečke za okraševanje; Orodja za fondan in modeliranje; Konice in šobe za sladkorne oblive; Vrtljivi podstavki
sv: Hem och trädgård > Kök och matsal > Köksverktyg och köksgeråd > Utrustning för tårtdekoration: Tårt- och degskrapor; Dekoreringspåsar; Fondant- och modelleringsverktyg; Spritsrör och -munstycken; Snurrtallrikar
pt-PT: Casa e jardim > Cozinha e refeições > Ferramentas e utensílios de cozinha > Acessórios para decoração de bolos: Alisadores e raspadores de bolos; Sacos de pasteleiro; Ferramentas para fondant e modelagem; Bicos e pontas de pasteleiro; Bases giratórias
es: Casa y jardín > Cocina y comedor > Herramientas y utensilios de cocina > Productos para la decoración de pasteles: Alisadores y raspadores para pasteles; Bolsas de decoración; Herramientas para fondant y modelado; Boquillas y picos de pastelería; Platos giratorios
tr: Ev ve Bahçe > Mutfak ve Yemek > Mutfak Gereçleri ve Aletleri > Pasta Süsleme Malzemeleri: Kek Düzelticiler ve Spatulalar; Dekorasyon Çantaları; Şeker Hamuru ve Kalıp Araçları; Krema Sıkma Uçları; Döner Tepsiler
nl: Huis en tuin > Keuken en eetkamer > Keukengereedschap > Benodigdheden voor taartversiering: Taartschrapers en gladstrijkers; Tassen voor versiering; Fondant- en boetseergereedschap; Spuitmondjes voor decoratie; Draaitafels
pt-BR: Casa e jardim > Produtos de cozinha e aparelhos de jantar > Ferramentas e utensílios de cozinha > Suprimentos para decoração de bolos: Alisadores e raspadores de bolo; Sacos para decoração; Ferramentas para fondant e modelagem; Bicos e ponteiras de confeitar; Plataformas giratórias
de: Heim & Garten > Küche & Esszimmer > Küchenhelfer & -utensilien > Kuchen-Dekorationsbedarf: Kuchenspachteln und -schaber; Spritzbeutel; Fondant- und Modellierwerkzeuge; Spritztüllen und -düsen; Tortenplatten
bg-BG: Дом и градина > Кухня и трапезария > Кухненски инструменти и прибори > Консумативи за украса на торти: Шпатули и стъргалки за торти; Торбички за пош; Инструменти за фондан и моделиране; Накрайници и дюзи за шприцоване; Въртящи се стойки
zh-CN: 家居与园艺 > 厨房/餐厅 > 厨房工具/用具 > 蛋糕装饰用品: 蛋糕抹平器/刮刀; 装饰袋; 翻糖/造型工具; 裱花嘴/喷嘴; 转盘
ko: 가정/원예 용품 > 주방/식탁 > 주방용품 > 케이크 장식용품: 케이크 스무더 및 스크레이퍼; 짤주머니; 퐁당 및 모델링 도구; 파이핑 팁 및 노즐; 턴테이블
en: Home & Garden > Kitchen & Dining > Kitchen Tools & Utensils > Cake Decorating Supplies: Cake Smoothers & Scrapers; Decorating Bags; Fondant & Modeling Tools; Piping Tips & Nozzles; Turntables
ru: Дом и сад > Кухня и сервировка стола > Кухонная утварь > Товары для украшения тортов: Инструменты для разглаживания и скребки для тортов; Кондитерские мешки; Инструменты для работы с мастикой и моделирования; Насадки и наконечники для кондитерских труб; Вращающиеся тортовницы
da: Hjem og have > Køkken og spisestue > Køkkenredskaber > Kagedekoration – tilbehør: Kageværktøj til glatning og udjævning; Dekorationsposer; Fondant- og modelleringsværktøjer; Hoveder til sprøjteposer; Drejefade
nb: Hjem og hage > Kjøkken og spiserom > Kjøkkenverktøy og bestikk > Utstyr for kakedekorering: Kakeutjevnere og -skraper; Dekorasjonsposer; Fondant- og modelleringsverktøy; Dyser og tupper til krempresser; Platespillere
hu: Otthon és kert > Konyha és étkező > Konyhai eszközök és edények > Tortadíszítő kellékek: Tortasimítók és kaparók; Díszítőtáskák; Fondant és modellező eszközök; Csővégek és fúvókák; Forgótálak
el: Σπίτι & κήπος > Κουζίνα & τραπεζαρία > Εργαλεία & σκεύη κουζίνας > Είδη διακόσμησης τούρτας/κέικ: Σπάτουλες & ξύστρες ζαχαροπλαστικής; Τσάντες διακόσμησης; Εργαλεία ζαχαρόπαστας & μοντελοποίησης; Μύτες & στόμια κορνέ; Περιστρεφόμενοι δίσκοι
fi: Koti ja puutarha > Keittiö ja ruokailu > Keittiövälineet ja tarvikkeet > Kakunkoristelutarvikkeet: Kakkujen tasoitusvälineet; Koristelupussit; Sokerimassa- ja muovailuvälineet; Pursotuskärjet ja -suuttimet; Pyörivät tarjoiluastiat
cs: Dům a zahrada > Kuchyně a jídelny > Kuchyňské nástroje a vybavení > Potřeby pro zdobení cukroví: Stěrky a uhlazovače na dorty; Cukrářské sáčky na zdobení; Fondánové a modelovací nástroje; Potrubní hroty a trysky; Otočné stojany
hr-HR: Dom i vrt > Kuhinja i blagovaonica > Kuhinjski alati i pribor > Pribor za ukrašavanje torti: Gladilice i strugači za kolače; Vrećice za ukrašavanje; Alati za fondan i modeliranje; Vrhovi i vrećice za ukrašavanje; Okretne ploče
th: บ้านและสวน > ห้องครัวและการรับประทานอาหาร > เครื่องมือและเครื่องใช้ในครัว > อุปกรณ์แต่งหน้าเค้ก: อุปกรณ์ปาดและขูดเค้ก; ถุงแต่งหน้า; เครื่องมือสำหรับตกแต่งและปั้นฟองดองต์; หัวบีบครีมและหัวฉีด; จานหมุนเค้ก
sk-SK: Dom a záhrada > Kuchyňa a jedáleň > Kuchynské náradie a riad > Potreby na zdobenie tort: Stierky a škrabky na torty; Vrecúška na zdobenie; Nástroje na fondán a modelovanie; Vodovodné koncovky a trysky; Otočné taniere
ja: ホーム・ガーデン > キッチン・ダイニング > キッチン用品・調理器具 > 製菓デコレーション用品: ケーキスムーザー・スクレーパー; デコレーションバッグ; フォンダン・モデリングツール; パイピングチップ・ノズル; ターンテーブル